臺灣彰化地方法院刑事判決
110年度易字第814號
公  訴  人  臺灣彰化地方檢察署檢察官 
被      告  林姿伶


選任辯護人  陳惠玲律師
上列被告因毀棄損壞案件，經檢察官提起公訴（110年度偵續字
第29號），本院判決如下：
    主      文
林姿伶無罪。
    理      由
一、公訴意旨略以：被告林姿伶之父林聰明係告訴人林火明之兄
    ，兩家庭素來不睦。被告因不滿告訴人屢將其所使用之車牌
    號碼00-0000號自用小客車（下稱本案車輛），停放在其父
    林聰明所經營位於彰化縣○○鎮○○路000巷0號之工廠門口，且
    擔心該車之行車紀錄器會對工廠內部監視，竟基於毀損之犯
    意，於民國109年3月22日上午11時45分許，在上開工廠門口
    處，將塗滿不明黏著劑、其上寫有「工廠運作中、請勿停車
    、3/22」之A4大小紙張黏貼在本案車輛之前擋風玻璃處（即
    該車行車紀錄器前方），且難以經由一般清潔洗滌方式除去
    ，致本案車輛之美觀及行車安全等功能遭到破壞，又事後縱
    以清水將紙張殘屑沖洗清除，然該紙張黏貼處之擋風玻璃仍
    受有凹陷磨損，進而影響及減損該擋風玻璃之通常效用，足
    以生損害於告訴人；因認被告涉犯刑法第354條之毀損他人
    物品罪嫌等語。
二、按犯罪事實應依證據認定之，無證據不得認定犯罪事實；不
    能證明被告犯罪者，應諭知無罪之判決；刑事訴訟法第154
    條第2項、第301條第1項分別定有明文。又檢察官對於起訴
    之犯罪事實，應負提出證據及說服之實質舉證責任。倘其所
    提出之證據，不足為被告有罪之積極證明，或其指出證明之
    方法，無從說服法院以形成被告有罪之心證者，基於無罪推
    定之原則，自應為被告無罪判決之諭知（刑事訴訟法第161
    條第1項、刑事妥速審判法第6條、最高法院92年度台上字第
    128號判決意旨參照）。次按認定不利於被告之事實，須依
    積極證據，苟積極證據不足為不利於被告事實之認定時，即
    應為有利於被告之認定，更不必有何有利之證據（最高法院
    30年度上字第816號判決意旨參照）。再按告訴人之告訴，
    係以使被告受刑事訴追為目的，是其陳述是否與事實相符，
    仍應調查其他證據以資審認（最高法院52年度台上字第1300
    號判決意旨參照）。
三、公訴意旨認被告涉犯上開犯行，無非係以：證人即告訴人之
    證述、監視器影像光碟、監視器影像畫面翻拍照片、現場照
    片、車輛詳細資料報表、勘查記錄、職務報告、現場勘查照
    片暨影像光碟為其論罪依據。
四、訊據被告堅詞否認有何強制之犯行，辯稱：我是使用「明山
    糊」將紙張貼在本案車輛上，現場都有監視器，我是知道「
    明山糊」不會毀損車輛玻璃才敢這樣貼，檢察官稱我是用不
    明膠劑將紙張貼在擋風玻璃上，是以結果推測，顯屬臆測，
    並無任何證明等語。
五、經查：
（一）被告曾於109年3月22日11時45分將寫有「工廠運作中、請
      勿停車、3/22」之A4大小紙張黏貼在本案車輛之前擋風玻
      璃處，又本案車輛之前擋風玻璃該紙張黏貼處有凹陷磨損
      等情，業據被告於警詢、偵查及本院審理時所坦認（見警
      卷第4至5頁、偵卷第31至32頁、偵續卷第26頁、本院卷第
      308頁），核與告訴人於警詢、偵查中之證述相符（見警
      卷第9至10頁、偵續卷第25頁反面），並有現場監視器畫
      面截圖、本案車輛之現況照片及本院勘驗筆錄在卷可憑（
      見警卷第13至16頁、本院卷第300頁、315至319頁），此
      部分之事實應堪認定。
（二）證人即被告之父林聰明於本院審理時具結證稱：當天因為
      告訴人之本案車輛停在我工廠門口，讓我們無法出入，我
      們要提醒他車輛不要停在那邊擋住我們，所以才張貼寫有
      「請勿停車」字樣的紙在本案車輛前擋風玻璃上，被告貼
      這張紙的時候我在場，被告是用「明山糊」將紙張貼上去
      ，並沒有使用其他的膠水或漿糊黏貼等語（見本院卷第30
      2至303頁），此部分核與被告辯稱係以「明山糊」將紙張
      貼在本案車輛之擋風玻璃上等情相符。而「明山糊」之製
      造廠商負責人蕭曹葉於警詢時證稱：「明山糊」是由勤達
      興業社製造，主要成分是麵粉、太白粉、水和防腐劑，如
      果將紙以明山糊塗抹後貼在擋風玻璃上，紙張應該可以完
      全去除，就算把車輛停在室外經太陽高溫曝曬，只要先用
      水將其濕潤軟化，一樣可以去除，我們家以前車輛擋風玻
      璃也有貼「開車大吉」的春聯，當時也是用水將其濕潤軟
      化後將紙張去除，當時也沒有留下痕跡等語（見偵續卷第
      21頁及反面）；證人即之後受委託前往清除本案車輛擋風
      玻璃殘跡之洗車廠人員林政龍於本院審理時證稱：當天是
      我受委託去現場處理，電話中有問我擋風玻璃的殘膠可否
      去除，我說看狀況，基本上都可以，後來我去現場瞭解，
      玻璃上確實有膠，但沒有很多，因為他們事先有沖洗過，
      所以膠很快就脫落了，那種膠用清水多多少少就去除一些
      了，我到現場時清除的膠不多，我做汽車美容已經15年了
      ，根據我過往的處理經驗，殘膠處理不會是這樣，我以前
      處理過競選車輛、廟會等曾張貼競選傳單、廣告等紙張之
      車輛，也不會出現這種狀況，這比較像是化學或腐蝕性物
      質所造成的，但我沒有遇過這種情況等語（見本院卷第29
      6至297頁、第299至301頁）；則依上開證人蕭曹葉及林政
      龍之證述內容，被告及證人林聰明所稱被告用以張貼紙張
      在本案車輛擋風玻璃上之「明山糊」應不致造成汽車擋風
      玻璃毀損。此外，告訴人於偵查中證稱：我當時發現擋風
      玻璃被貼1張紙，我用毛巾弄濕想把紙弄下來，但弄不下
      來，所以後來以除膠劑噴在紙上，但也無法清除等語（見
      偵卷第39頁、偵續卷第25頁反面）。則本案車輛擋風玻璃
      所殘存之痕跡究竟係由於被告所使用之膠劑所造成，或是
      因為告訴人初始以不當之方式清潔造成玻璃遭到腐蝕，即
      有未明，而檢察官又未就被告所使用之膠劑種類及其是否
      可能具有腐蝕性將導致玻璃受到毀損等情提出積極證據，
      則依卷內檢察官所提出之證據，尚難認定本案車輛擋風玻
      璃之毀損與被告張貼紙張之行為間具有相當因果關係，本
      於罪疑唯輕之原則，本院自應為有利於被告之判斷。
六、綜上所述，本案依檢察官所提出之證據，既不足為被告有罪
    之積極證明，而使本院達到不致有所懷疑，得確信其為真實
    之程度，依法自應為無罪之諭知。
七、依刑事訴訟法第301條第1項，判決如主文。
本案經檢察官何蕙君提起公訴，檢察官林子翔到庭執行職務。
中　　華　　民　　國　　111 　年　　8 　　月　　5 　　日
                  刑事第八庭  法  官  徐啓惟 
以上正本證明與原本無異。
如不服本判決應於收受判決後20日內向本院提出上訴書狀，並應
敘述具體理由。其未敘述上訴理由者，應於上訴期間屆滿後20日
內向本院補提理由書(均須按他造當事人之人數附繕本)「切勿逕
送上級法院」。
告訴人或被害人如對本判決不服者，應具備理由請求檢察官上訴
，其上訴期間之計算係以檢察官收受判決正本之日期為準。
中　　華　　民　　國　　111 　年　　8 　　月　　5 　　日
                              書記官  林佑儒